# 请教陈老师融资租赁公司业务

提问人：江 3 石 时间：2019-01-20 17:38:29
根据《融资租赁企业监督管理办法》融资租赁公司开展租赁业务必须由相应的租赁物，但是融资租赁公司在开展业务中存在部分违规情况，包括没有租赁物，重复使用租赁物。根据《企业会计准则—租赁》“租赁，是指在约定的期间内，出租人将资产使用权让与承租人，以获取租金的协议” 根据《企业会计准则—收入》“收入是指企业在日常活动中形成的、会导致所有者权益增加的、与所有者投入资本无关的经济利益的总流入”。融资租赁公司对外开展的违规业务，收取的利息可否作为利息收入，相应的成本作为利息支出处理？

回答人：chenyiwei
从反映相关交易的经济实质出发，此类业务虽然违规，但仍可确认利息收入。
但同时应考虑就这些违规业务被监管机构处罚的可能性及其可能后果，按或有事项准则规定足额确认相应的预计负债，并适当做出附注披露。